臺灣嘉義地方法院刑事判決　　　　　　　 96年度易字第517號
公　訴　人　臺灣嘉義地方法院檢察署檢察官
被　　　告　丙○○
　　　　　　　　　　（另案在臺灣嘉義監獄鹿草分監執行中）
　　　　　　乙○○
　　　　　　甲○○
上列被告等因竊盜案件，經檢察官提起公訴（九十五年度偵字第
八四三○號），被告於準備程序中就被訴事實為有罪之陳述，經
本院裁定由受命法官獨任進行簡式審判程序，判決如下：
    主      文
丙○○犯如附表一所示等罪，各處如附表一所示之刑，均減刑，
詳如附表一所示。應執行有期徒刑玖月又拾伍日。
乙○○犯如附表二所示等罪，各處如附表二所示之刑，均減刑，
詳如附表二所示。應執行有期徒刑玖月又拾伍日。
甲○○犯如附表三所示等罪，各處如附表三所示之刑，均減刑，
詳如附表三所示。應執行有期徒刑拾月。
    事實及理由
一、本案犯罪事實及證據均引用檢察官起訴書（如附件）之記載
    ，另犯罪事實欄關於被告三人前案紀錄之記載應更正為「丙○○前因竊盜案件，經臺灣花蓮地方法院於民國九十三年二
    月二十五日以九十二年度花簡字第六○二號判決判處有期徒
    刑六月確定，又因竊盜案件，經臺灣雲林地方法院於九十三
    年五月二十一日以九十三年度易字第一三九號判決判處有期
    徒刑八月確定，上開案件嗣經法院裁定定執行刑為有期徒刑
    一年確定，於九十五年二月十一日縮刑期滿執行完畢。乙○○前因施用第一級毒品案件，經臺灣高等法院臺南分院於九
    十一年十一月十九日以九十一年度上訴字第一一八九號判決
    判處有期徒刑一年確定，又因竊盜案件，經臺灣高等法院臺
    南分院於九十一年十一月二十一日以九十一年度上易字第一
    一九五號判決判處有期徒刑一年二月確定，上開案件嗣經法
    院裁定定執行刑為有期徒刑一年十月確定，於九十三年十二
    月十九日縮刑期滿執行完畢。甲○○前因竊盜案件，經臺灣
    臺中地方法院於九十三年五月二十一日以九十三年度中簡字
    第一二三五號判決判處有期徒刑六月確定，復因施用第一級
    毒品及第二級毒品案件，經本院於九十三年六月八日以九十
    二年度訴字第五○七號判決分別判處有期徒刑一年及六月，
    並定應執行刑為有期徒刑一年四月確定，上開案件嗣經法院
    裁定定執行刑為有期徒刑一年十月確定，於九十五年一月二
    十七日縮短刑期假釋出監付保護管束，於九十五年一月三十
    日保護管束期滿未經撤銷假釋，視為執行完畢」，犯罪事實
    欄一第二頁第九行「均持客觀上可對人之生命、身體之安全
    產生危害之鐵剪為行竊工具」應更正為「丙○○攜帶其所有
    客觀上具有危險性而足供兇器使用之尖嘴鉗一支，甲○○攜
    帶其所有客觀上具有危險性而足供兇器使用之鐵剪一支」，
    犯罪事實欄一(一)部分之記載應予刪除（此部分業據檢察官具
    狀撤回起訴）、犯罪事實欄一(二)第三行「嘉義縣六腳鄉正義
    村富厝農地」應更正為「嘉義縣六腳鄉潭墘村」、第四行「
    數目不詳」應更正為「三十二點五公尺」、犯罪事實欄一(三)
    第四行「鐵剪」應更正為「尖嘴鉗」、第六行「數目不詳」
    應更正為「四十五公尺」、犯罪事實欄一(四)第二行「許明鴻
    」應更正為「乙○○」、第六行「一百公尺四十一公尺」應
    更正為「四十一公尺」、犯罪事實欄一(五)第三行「七九分支
    」應更正為「潭墘七九分支」、「鐵剪」應更正為「尖嘴鉗
    」、第六行「一百公尺（價值一萬五千元）」應更正為「六
    十七點五公尺（與犯罪事實欄一(二)竊得部分之電纜線共價值
    一萬五千元）」。
二、本件係經被告丙○○、乙○○、甲○○於準備程序當庭表示
    認罪，而經本院裁定以簡式審判程序加以審理，則依據刑事
    訴訟法第二百七十三條之二、同法第一百五十九條第二項之
    規定，不適用傳聞法則有關限制證據能力之相關規定。
三、按刑法三百二十一條第一項第三款之攜帶兇器竊盜罪，係以
    行為人攜帶兇器竊盜為其加重條件，此所謂兇器，其種類並
    無限制，凡客觀上足對人之生命、身體、安全構成威脅，具
    有危險性之兇器均屬之，且祇須行竊時攜帶此種具有危險性
    之兇器為已足，並不以攜帶之初有行兇之意圖為必要（最高
    法院七十九年臺上字第五二五三號判例參照）。被告三人攜
    帶行竊之尖嘴鉗及鐵剪既足以剪斷電纜線，堪認在客觀上足
    以對人之生命、身體構成威脅，自屬刑法第三百二十一條第
    一項第三款所稱之兇器無訛。被告丙○○於起訴書犯罪事實
    欄一(三)、(五)所載時、地，被告乙○○於起訴書犯罪事實欄一
    (三)、(四)所載時、地，被告甲○○於起訴書犯罪事實欄一(二)、
    (四)、(五)所載時、地，竊取臺灣電力公司之電纜線，所為均係
    犯刑法第三百二十一條第一項第三款之攜帶兇器竊盜罪。被
    告丙○○、乙○○就起訴書犯罪事實欄一(三)所載之竊盜犯行
    ，被告乙○○、甲○○就起訴書犯罪事實欄一(四)所載之竊盜
    犯行，被告丙○○、甲○○就起訴書犯罪事實欄一(五)所載之
    竊盜犯行，有犯意之聯絡與行為之分擔，皆為共同正犯。被
    告三人所犯上開各罪，犯意各別，罪名互異，應予分論併罰
    。查被告丙○○前因竊盜案件，經臺灣花蓮地方法院於民國
    九十三年二月二十五日以九十二年度花簡字第六○二號判決
    判處有期徒刑六月確定，又因竊盜案件，經臺灣雲林地方法
    院於九十三年五月二十一日以九十三年度易字第一三九號判
    決判處有期徒刑八月確定，上開案件嗣經法院裁定定執行刑
    為有期徒刑一年確定，於九十五年二月十一日縮刑期滿執行
    完畢；被告乙○○前因施用第一級毒品案件，經臺灣高等法
    院臺南分院於九十一年十一月十九日以九十一年度上訴字第
    一一八九號判決判處有期徒刑一年確定，又因竊盜案件，經
    臺灣高等法院臺南分院於九十一年十一月二十一日以九十一
    年度上易字第一一九五號判決判處有期徒刑一年二月確定，
    上開案件嗣經法院裁定定執行刑為有期徒刑一年十月確定，
    於九十三年十二月十九日縮刑期滿執行完畢；被告甲○○前
    因竊盜案件，經臺灣臺中地方法院於九十三年五月二十一日
    以九十三年度中簡字第一二三五號判決判處有期徒刑六月確
    定，復因施用第一級毒品及第二級毒品案件，經本院於九十
    三年六月八日以九十二年度訴字第五○七號判決分別判處有
    期徒刑一年及六月，並定應執行刑為有期徒刑一年四月確定
    ，上開案件嗣經法院裁定定執行刑為有期徒刑一年十月確定
    ，於九十五年一月二十七日縮短刑期假釋出監付保護管束，
    於九十五年一月三十日保護管束期滿未經撤銷假釋，視為執
    行完畢，有臺灣高等法院被告前案紀錄表在卷可稽，其受徒
    刑之執行完畢，五年以內故意再犯本件有期徒刑以上之罪，
    均為累犯，應分別依刑法第四十七條第一項之規定加重其刑
    。爰審酌被告丙○○、乙○○係國中肄業之智識程度，被告
    甲○○係國中畢業之智識程度，被告三人均有竊盜前案紀錄
    之素行，均正值壯年，肢體健全，不思勞動獲取報酬，攜帶
    兇器行竊之犯罪手段，多次竊取臺灣電力公司所有之電纜線
    ，造成公共用電不便，犯罪後尚知坦承犯行，惟未賠償被害
    人等一切情狀，分別量處如附表一、二、三所示之刑。再按
    犯罪在中華民國九十六年四月二十四日以前者，除本條例另
    有規定外，依下列規定減刑：一、死刑減為無期徒刑。二、
    無期徒刑減為有期徒刑二十年。三、有期徒刑、拘役或罰金
    ，減其刑期或金額二分之一。中華民國九十六年罪犯減刑條
    例第二條第一項定有明文。查被告三人本案犯罪時間均在中
    華民國九十六年四月二十四日以前，復無不得減刑之例外情
    形，自合於上開條例第二條第一項第三款之規定，應各減其
    宣告刑二分之一，並定其應執行之刑，以資懲儆。公訴人雖
    以被告丙○○、甲○○有竊盜犯罪之習慣，聲請諭知強制工
    作，惟本院依其所竊財物價值及次數，認量處如主文所示之
    刑，應足資懲儆，尚無宣告強制工作之必要，爰不另為強制
    工作之宣告，併此敘明。另被告三人持以行竊之尖嘴鉗及鐵
    剪，並非違禁物，被告復均供稱已丟棄而不存在，爰均不予
    宣告沒收，附此敘明。
四、依刑事訴訟法第二百八十四條之一、第二百七十三條之一第
    一項、第二百九十九條第一項前段、第三百十條之二、第四
    百五十四條第二項，刑法第二十八條、第三百二十一條第一
    項第三款、第四十七條第一項、第五十一條第五款，中華民
    國九十六年罪犯減刑條例第二條第一項第三款、第七條、第
    十條第一項，判決如主文。
本案經檢察官陳志川到庭執行職務。
中　　華　　民　　國　九十六　年　  十  　月  三十一　日
                  刑事第三庭    法　官　鄭雅文
上列正本證明與原本無異。
如不服本判決，應於判決送達後十日內向本院提出上訴狀，上訴
書狀依法應敘述具體理由，如未敘述具體理由者，應於上訴期間
屆滿後二十日內補提理由書於本院（均應附繕本）。告訴人或被
害人如對於本判決不服者，應具備理由請求檢察官上訴，其上訴
期間之計算係以檢察官收受判決正本之日期為準。
中　　華　　民　　國　九十六　年　  十  　月  三十一　日
                              　書記官　鄭翔元
附錄論罪科刑法條：
刑法第三百二十一條
犯竊盜罪而有左列情形之一者，處六月以上、五年以下有期徒刑
：
一、於夜間侵入住宅或有人居住之建築物、船艦或隱匿其內而犯
    之者。
二、毀越門扇、牆垣或其他安全設備而犯之者。
三、攜帶兇器而犯之者。
四、結夥三人以上而犯之者。
五、乘火災、水災或其他災害之際而犯之者。
六、在車站或埠頭而犯之者。
前項之未遂犯罰之。
附表一（被告丙○○部分）：
┌──┬──────────┬────────┬──────┬──────┬──────┐
│編號│犯罪時間            │犯罪地點        │罪名        │宣   告   刑│減 刑 刑 期 │
├──┼──────────┼────────┼──────┼──────┼──────┤
│一  │九十五年九月五日晚上│嘉義縣六腳鄉蒜頭│共同攜帶兇器│有期徒刑十月│有期徒刑五月│
│    │十時許              │村農業重劃區產業│竊盜，累犯  │            │            │
│    │                    │道路臺灣電力公司│            │            │            │
│    │                    │蒜頭五三分支電線│            │            │            │
│    │                    │桿旁            │            │            │            │
├──┼──────────┼────────┼──────┼──────┼──────┤
│二  │九十五年八月底某日  │嘉義縣六腳鄉潭墘│共同攜帶兇器│有期徒刑十月│有期徒刑五月│
│    │                    │村臺灣電力公司潭│竊盜，累犯  │            │            │
│    │                    │墘七九分支電線桿│            │            │            │
│    │                    │旁              │            │            │            │
└──┴──────────┴────────┴──────┴──────┴──────┘
附表二（被告乙○○部分）：
┌──┬──────────┬────────┬──────┬──────┬──────┐
│編號│犯罪時間            │犯罪地點        │罪名        │宣   告   刑│減 刑 刑 期 │
├──┼──────────┼────────┼──────┼──────┼──────┤
│一  │九十五年九月五日晚上│嘉義縣六腳鄉蒜頭│共同攜帶兇器│有期徒刑十月│有期徒刑五月│
│    │十時許              │村農業重劃區產業│竊盜，累犯  │            │            │
│    │                    │道路臺灣電力公司│            │            │            │
│    │                    │蒜頭五三分支電線│            │            │            │
│    │                    │桿旁            │            │            │            │
├──┼──────────┼────────┼──────┼──────┼──────┤
│三  │九十五年七月六日晚上│嘉義縣六腳鄉潭墘│共同攜帶兇器│有期徒刑十月│有期徒刑五月│
│    │七時三十分許        │村臺灣電力公司六│竊盜，累犯  │            │            │
│    │                    │八南二一分支電線│            │            │            │
│    │                    │桿旁            │            │            │            │
└──┴──────────┴────────┴──────┴──────┴──────┘
附表三（被告甲○○部分）：
┌──┬──────────┬────────┬──────┬──────┬──────┐
│編號│犯罪時間            │犯罪地點        │罪名        │宣   告   刑│減 刑 刑 期 │
├──┼──────────┼────────┼──────┼──────┼──────┤
│一  │九十五年八月底某日晚│嘉義縣六腳鄉潭墘│攜帶兇器竊盜│有期徒刑七月│有期徒刑三月│
│    │上七時許            │村臺灣電力公司潭│，累犯      │            │又十五日    │
│    │                    │墘七九分支電線桿│            │            │            │
│    │                    │旁              │            │            │            │
├──┼──────────┼────────┼──────┼──────┼──────┤
│二  │九十五年七月六日晚上│嘉義縣六腳鄉潭墘│共同攜帶兇器│有期徒刑八月│有期徒刑四月│
│    │七時三十分許        │村臺灣電力公司六│竊盜，累犯  │            │            │
│    │                    │八南二一分支電線│            │            │            │
│    │                    │桿旁            │            │            │            │
├──┼──────────┼────────┼──────┼──────┼──────┤
│三  │九十五年八月底某日  │嘉義縣六腳鄉潭墘│共同攜帶兇器│有期徒刑八月│有期徒刑四月│
│    │                    │村臺灣電力公司潭│竊盜，累犯  │            │            │
│    │                    │墘七九分支電線桿│            │            │            │
│    │                    │旁              │            │            │            │
└──┴──────────┴────────┴──────┴──────┴──────┘
